最　高　行　政　法　院　裁　定
　　　　　　　　　　　　　94年度裁字第02073號
上　訴　人　榮泰工程股份有限公司
代　表　人　甲○○
訴訟代理人　賈國棟會計師
被 上訴 人　臺北市稅捐稽徵處
代　表　人　乙○○
上列當事人間因印花稅事件，上訴人對於中華民國94年6月8日臺
北高等行政法院92年度訴字第2726號判決，提起上訴，本院裁定
如下：
　　主  文
上訴駁回。
上訴審訴訟費用由上訴人負擔。
　　理  由
一、按當事人依行政訴訟法第243條第1項規定，以高等行政法院
    判決有不適用法規或適用法規不當為上訴最高行政法院之理
    由時，其上訴狀或理由書應有具體之指摘，並揭示該法規之
    條項或其內容。若係成文法以外之法則，應揭示該法則之意
    旨。倘為司法院解釋、或本院之判例，則應揭示該判解之字
    號或其內容。上訴狀或理由書如未依此項方法表明者，即難
    認為已對高等行政法院判決之違背法令有具體之指摘，其上
    訴自難認為合法。
二、本件上訴人涉嫌於民國（以下同）81年12月5日、82年12月
    28日、82年3月5日分別與工鼎鋼鐵股份有限公司（以下簡稱
    工鼎公司）、俊榮營造有限公司（以下簡稱俊榮公司）書立
    工程合約，金額分別計新臺幣（以下同）6,364,985元；5,2
    43,285元；268,904,762元（不含稅），未依規定貼用印花
    稅票，為法務部調查局花蓮縣調查站查獲，經函移被上訴人
    審理違章成立，核定上訴人應貼印花稅票分別為6,364元；5
    ,243元；268,904元，漏未貼用印花稅票，應補徵印花稅280
    ,511元，並按漏貼印花稅額處以5倍之罰鍰。上訴人不服，
    循序提起行政訴訟，經臺北高等行政法院以92年度訴字第27
    26號判決駁回。上訴人仍然不服，提起上訴。
三、上訴意旨略以：被上訴人所引用銀行帳戶影本與對應之收據
    為同一相關文件，而工程合約及支付憑證均為平衡會計科目
    之沖銷而設置，上訴人與俊榮營造有限公司間之工程合約自
    始未曾存在，有歷年營利事業所得稅報稅資料「未完工程分
    析表」可證。再者，關係人工信工程股份有限公司負責人潘
    俊榮及總經理陳煌銘對於公司事務不可能事必躬親，是渠等
    於法務部調查局花蓮縣調查站及法務部調查局北部地區機動
    工作組所作之調查筆錄並不可採。另上訴人與工鼎鋼鐵股份
    有限公司之合約部分，上訴人於原審開庭時已交付公司留存
    之合約正本，證明確已貼用印花稅票，亦可證明調查局查扣
    者並非正本云云。
四、經核上訴理由狀所載內容，係就原審取捨證據、認定事實之
    職權行使，指摘其為不當，而未具體說明其不適用法規或適
    用法規不當之事實，況其指摘事項，均經原審法院予以一一
    指駁，難認為對原審判決之如何違背法令已有具體之指摘，
    依首開說明，應認其上訴為不合法，應予駁回。
五、依行政訴訟法第249條第1項前段、第104條、民事訴訟法第
    95條、第78條，裁定如主文。
中    華    民    國    94    年    9     月    29    日
                  第四庭審判長法  官　趙　永　康
                              法  官　鄭　淑　貞
                              法  官　黃　淑　玲
                              法  官　侯　東　昇
                              法  官　林  文  舟
以  上  正  本  證  明  與  原  本  無  異
中    華    民    國    94    年    9    月    30     日
　　　　　　　　　　　　　　　書記官　阮　桂　芬
